【裁判字號】    91,再小上,1
【裁判日期】    920110
【裁判案由】    
【裁判全文】
臺灣桃園地方法院民事裁定  九十一年度再小上字第一號
    抗  告  人  甲○○
    相  對  人  中國金典管理委員會
    法定代理人  盧水旺
右當事人間給付管理費事件，抗告人對於中華民國九十一年七月二十五日本院桃園簡
易庭九十一年度桃再小字第三號第一審裁定提起抗告，本院裁定如左：
    主      文
抗告駁回。
抗告費用由抗告人負擔。
    理      由
一、按「對於第二審判決於上訴期間內提起上訴者，其上訴因不合法而被以裁定駁回
    時，在該裁定確定前，尚無從斷定上訴為不合法。因之，應於駁回上訴之裁定確
    定時，始知悉原判決確定（司法院院解字第三○○七號解釋參照），故對於該原
    判決提起再審之訴者，其提起再審之訴之不變期間，應自駁回上訴之裁定確定時
    起算。」（最高法院六十七年度台抗字第四九五號判例要旨參照）。
二、本件原裁定意旨略以：
  (一)抗告人不服民國（下同）九十年十月二十二日本院桃園簡易庭九十年桃小字第五
    三八號判決，曾以該判決未斟酌公寓大廈管理條例第二十九條第一項之規定及類
    推適用民法第五十六條第二項規定為由提起上訴，然本院合議庭以上訴不合法，
    於九十年十二月十四日以九十年度小上字第六六號裁定駁回其上訴，該裁定於九
    十一年一月三日送達抗告人，系爭小額程序事件已於九十一年一月三日確定。
  (二)抗告人對已確定之前揭九十年十二月十四日九十年度小上字第六六號裁定提起抗
    告，惟於法不合，復經本院合議庭於九十一年一月十六日以九十年度小上字第六
    六號裁定駁回其抗告。抗告人收受該駁回抗告之裁定後，固於九十一年三月四日
    提起再審之訴，然距九十一年一月三日，已逾三十日之不變期間，此不因不合法
    之抗告而受影響，故聲請再審不合法，應予駁回。
三、抗告意旨略以：
  (一)鈞院合議庭九十年十二月十四日以九十年度小上字第六六號裁定駁回上訴時，裁
    定末尾記載得於收受裁定後十日內抗告，故抗告人乃提出抗告，經鈞院合議庭於
    九十一年一月十六日以九十年度小上字第六六號裁定駁回抗告，抗告人於九十一
    年一月三十一日收受該裁定，自該日起算三十日不變期間末日原為九十一年三月
    二日，但當日適逢星期六休假，故九十一年三月四日方為再審不變期間之末日，
    抗告人提起再審並未逾越再審之不變期間。
  (二)仍主張原判決未斟酌公寓大廈管理條例第二十九條第一項之規定及類推適用民法
    第五十六條第二項規定，具有再審事由。
四、本件抗告人之抗告於法未合，應予駁回，說明如下：
  (一)按對於小額程序之第二審裁判，不得上訴或抗告，民事訴訟法第四百三十六條之
    三十固然定有明文，然本院合議庭九十年十二月十四日以九十年度小上字第六六
    號裁定駁回上訴時，裁定末尾不僅未註明上揭條文或揭示不得抗告之旨，反而錯
    誤教示得於收受裁定後十日內抗告，致抗告人誤認全案尚未確定，該裁定尚得抗
    告，而提出不合法之抗告。
  (二)前揭不合法之抗告，係抗告人於九十一年一月九日所提出，經本院合議庭於九十
    一年一月十六日以九十年度小上字第六六號裁定駁回其抗告，此裁定於九十一年
    一月三十日送達抗告人，有送達證書在卷可稽，抗告人狀稱九十一年一月三十一
    日收受此裁定，與送達證書之記載不符，應非可採。
  (三)參酌前揭最高法院判例意旨，原法院以九十一年一月三日起算提起再審之訴之不
    變期間，固與最高法院判例有不合之處，然即使依據最高法院判例，以九十一年
    一月三十日起算三十日之不變期間，亦應於九十一年三月一日屆滿，則抗告人於
    九十一年三月四日方聲請再審，仍係逾越提起再審之三十日不變期間，從而本件
    抗告理由並非可採，仍應駁回其抗告。
五、依民事訴訟法第四百三十六條之三十二第三項、第四百九十二條第一項、第九十
    五條、第七十八條，裁定如主文。
中      華      民      國    九十二    年      一      月      十      日
                                        臺灣桃園地方法院民事第一庭
~B審判長法官  郭琇玲
~B法      官  田玉芬
~B法      官  文衍正
右為正本係照原本作成
不得再抗告
中      華      民      國    九十二    年      一      月      十      日
~B法院書記官  李劍龍


司法院資訊處製作；財團法人民間司法改革基金會備份。
